Minutes et répertoires du notaire Alexis COUVREUR, 26 avril 1681 - 26 janvier 1699 (étude VIII)
Archives nationales
Minutes et répertoires du notaire Alexis COUVREUR (étude VIII)
26 avril 1681 - 26 janvier 1699
MC/ET/VIII/779 - MC/ET/VIII/845, MC/RE/VIII/4
Etude VIII; Couvreur, Alexis
Archives nationales de France
Minutes et répertoires: la loi 2008-696 du 15 juillet 2008 relative aux archives a fixé à 75 ans à compter de la date de l'acte, ou à 25 ans à compter de la date du décès de l'intéressé si ce délai est plus bref, le délai de communication des minutes et répertoires des notaires; ce délai est porté à 100 ans à compter de la date de l'acte si le document se rapporte à un mineur (code du Patrimoine, articles L213-2, 4e d et 5e).
Autres documents de l'étude (dossiers de clients, comptabilité...): s'agissant d'archives privées, ces documents sont communicables selon les modalités fixées par le déposant ou le donateur.
Certains documents ne sont pas accessibles en raison de leur mauvais état de conservation.
Versement
Accès aux instruments de recherche de tous les notaires de l’étude VIII
Archives de l'étude VIII
- Minutes de Alexis COUVREUR, 1681 - 26 janvier 1699; MC/ET/VIII/779 - MC/ET/VIII/845
  - Minutes. 1681, 26 avril - 1681, 30 juin, 26 avril 1681 - 30 juin 1681; MC/ET/VIII/779
    Attention: certains actes ont été constatés manquants
    Informations complémentaires:
    Informations concernant le classement:
    Le niveau inférieur de description, quand il existe, correspond aux minutes d'actes. Toutes les minutes ne sont pas forcément décrites une à une. Les descriptions de ces minutes sont plus ou moins détaillées.
    - Contrat de mariage de Jean Raguenet, maître chandelier, demeurant rue des Marais, et de Jeanne Malgrés, veuve de Gilles Crosnier, peintre et décorateur, demeurant rue Mazarine, auquel signent comme témoins de la future épouse, Jean Pitel, sieur de Beauval, officier du Roi, Charles Chevillet, sieur de Champmeslé, Nicolas d'Auvilliers, André Hubert, Charles Varlet, sieur de La Grange, Jean-Baptiste Raisin, Isaac-François Guérin, Achille de Verneuil, Raymond Poisson, Louise Jacob, Françoise Jacob, Jean-Baptiste Villiers, Françoise Cordon, Philbert Gassot, sieur du Croisy, Marie-Angélique Du Croisy [Gassot], Esther Guyot, Catherine Le Cler, Catherine de Bierre, veuve de Renaud Petit-Jean, sieur de La Roque, Etiennette Des Urlis, femme de Guillaume Marcoureau, sieur de Brécourt, Noël Breton, sieur de Hauteroche, Claude La Rose de Rosimond, Jean Juvenon, dit La Tuillerie, et Michel Baron, comédiens du Roi., 22 mai 1681
      Attention: l'original de l'acte est manquant.
      Cet acte est connu par les Insinuations (Arch. nat., Y//240, fol. 347 v°). Il manque dans la liasse où figure, à la même date, l'inventaire, sans intérêt, dressé après le décès de Gilles Crosnier (Arch. nat., Min. centr., MC/ET/VIII/779).
      Mention dans le répertoire du notaire coté:
      MC/RE/VIII/4
      Origine de l'information:
      Documents du Minutier central concernant l'histoire littéraire (1650-1700) [2295 actes], par Madeleine Jurgens et Marie-Antoinette Fleury, Paris, Presses universitaires de France, 1960, p. 118 (instrument de recherche imprimé dématérialisé dont la version intégrale est accessible en ligne par la rubrique 'Autres instruments de recherche', voir contexte dans le Plan d’orientation général - Notaires de Paris, guides thématiques du Minutier).
      Date de révision: 2009-2011
      Date de création de la notice: 2009
      Documents du Minutier central concernant l'histoire littéraire (1650-1700), par Madeleine Jurgens et Marie-Antoinette Fleury. Presses universitaires de France, 1960, XXIII-511 p.
      contrat de mariage; Marais (rue des); Mazarine (rue); Raguenet, Jean; Malgrés, Jeanne; Crosnier, Gilles; Pitel, Jean (1635?-1709); Chevillet, Charles (1642-1701); Auvilliers, Nicolas d'; Hubert, André (1634-1700); Varlet, Charles (1635-1692); Raisin, Jean-Baptiste (1655-1693); Guérin, Isaac François (1636?-1728); Varlet, Achille (1636-1709); Poisson, Raymond (1630?-1690); Jacob, Louise; Villiers, Jean-Baptiste; Cordon, Françoise; Gassot, Philibert (1626-1695); Gassot, Marie Angélique; Guyot, Esther; Le Cler, Catherine; Bierre, Catherine de; Petit-Jean, Renaud; Des Urlis, Etiennette (1629-1713); Marcoureau, Guillaume (1638-1685); Breton, Noël; La Roze, Claude (1640?-1686); Juvenon, Jean (1650-1688); Baron, Michel (1653-1729); acteur; cirier; peintre; décorateur
    - Herbet (Michel) entrepreneur des bâtiments du Roi au Parvis Notre Dame § Mainlevée, 26 février 1708; MC/ET/VIII/779
      Artisans XVIIIe siècle, par M. Rambaud et C. Grodecki, 1956-1977 ( fichier papier entièrement dématérialisé; voir contexte dans le Plan d’orientation général - Notaires de Paris, guides thématiques du Minutier).
      Date de révision: 2011-2012
      Date de création de la notice: 2010
      Herbet, Michel
  - Minutes. 1681, juillet - 1681, septembre, juillet 1681 - septembre 1681; MC/ET/VIII/780
  - Minutes. 1681, octobre - 1681, décembre, octobre 1681 - décembre 1681; MC/ET/VIII/781
  - Minutes. 1682, janvier - 1682, mars, janvier 1682 - mars 1682; MC/ET/VIII/782
  - Minutes. 1682, avril - 1682, juin, avril 1682 - juin 1682; MC/ET/VIII/783
    - Procuration par Roger de Rabutin et Louise de Rouville à François Marie, avocat en Parlement, demeurant rue Princesse, pour se transporter en Picardie afin d'y recevoir de Bernard de Longueval les deniers qui leur reviennent du fait du partage de la succession de Philippe de Longueval, seigneur de Manicamp et d'Elisabeth de Thou., 14 avril 1682; MC/ET/VIII/783
      Documents du Minutier central concernant l'histoire littéraire (1650-1700) [2295 actes], par Madeleine Jurgens et Marie-Antoinette Fleury, Paris, Presses universitaires de France, 1960, p. 367 (instrument de recherche imprimé dématérialisé dont la version intégrale est accessible en ligne par la rubrique 'Autres instruments de recherche', voir contexte dans le Plan d’orientation général - Notaires de Paris, guides thématiques du Minutier).
      procuration; Princesse (rue); Bussy-Rabutin, Roger de (1618-1693); Rouville, Louise de (1622-1703); Marie, François; Longueval, Bernard de; Longueval, Philippe de; Thou, Elisabeth de; avocat au parlement (Ancien Régime)
    - Convention aux termes de laquelle Roger de Rabutin et Louise de Rouville, demeurant rue de Seine, promettent à Laurent Marie, avocat au Parlement, de lui verser un sixième des sommes qu'il touchera pour eux en Picardie., 14 avril 1682; MC/ET/VIII/783
      convention; Seine (rue de); Bussy-Rabutin, Roger de (1618-1693); Rouville, Louise de (1622-1703); Marie, Laurent; avocat au parlement (Ancien Régime)
  - Minutes. 1682, juillet - 1682, septembre, juillet 1682 - septembre 1682; MC/ET/VIII/784
  - Minutes. 1682, octobre - 1682, décembre, octobre 1682 - décembre 1682; MC/ET/VIII/785
  - Minutes. 1683, janvier - 1683, mars, janvier 1683 - mars 1683; MC/ET/VIII/786
  - Minutes. 1683, avril - 1683, juin, avril 1683 - juin 1683; MC/ET/VIII/787
  - Minutes. 1683, juillet - 1683, septembre, juillet 1683 - septembre 1683; MC/ET/VIII/788
  - Minutes. 1683, octobre - 1683, décembre, octobre 1683 - décembre 1683; MC/ET/VIII/789
  - Minutes. 1684, janvier - 1684, mars, janvier 1684 - mars 1684; MC/ET/VIII/790
    - Transport par Roger de Rabutin à Diane Dannet des Marais, marquise de Moinjeu, de la somme de 1 000 livres à lui due par le sieur Jacquinet, pour demeurer quitte de pareille somme de 1 000 livres empruntée à la dite dame le 20 avril 1683., 23 mars 1684; MC/ET/VIII/790
      Documents du Minutier central concernant l'histoire littéraire (1650-1700) [2295 actes], par Madeleine Jurgens et Marie-Antoinette Fleury, Paris, Presses universitaires de France, 1960, p. 368 (instrument de recherche imprimé dématérialisé dont la version intégrale est accessible en ligne par la rubrique 'Autres instruments de recherche', voir contexte dans le Plan d’orientation général - Notaires de Paris, guides thématiques du Minutier).
      cession; Bussy-Rabutin, Roger de (1618-1693); Rouville, Louise de (1622-1703); Dannet des Marais, Diane; Jacquinet (M.)
  - Minutes. 1684, avril - 1684, juin, avril 1684 - juin 1684; MC/ET/VIII/791
  - Minutes. 1684, juillet - 1684, septembre, juillet 1684 - septembre 1684; MC/ET/VIII/792
  - Minutes. 1684, octobre - 1684, décembre, octobre 1684 - décembre 1684; MC/ET/VIII/793
  - Minutes. 1685, janvier - 1685, mars, janvier 1685 - mars 1685; MC/ET/VIII/794
  - Minutes. 1685, avril - 1685, juin, avril 1685 - juin 1685; MC/ET/VIII/795
  - Minutes. 1685, juillet - 1685, septembre, juillet 1685 - septembre 1685; MC/ET/VIII/796
  - Minutes. 1685, octobre - 1685, décembre, octobre 1685 - décembre 1685; MC/ET/VIII/797
  - Minutes. 1686, janvier - 1686, mars, janvier 1686 - mars 1686; MC/ET/VIII/798
  - Minutes. 1686, avril - 1686, juin, avril 1686 - juin 1686; MC/ET/VIII/799
    - Transport par François Cousturier, bourgeois de Paris, demeurant rue des Rosiers, à Antoine de Furetière, demeurant dans l'enclos de la Monnaie, de la somme de 11 536 livres 12 sols 6 deniers, avec intérêts, moyennant 19 200 livres., 27 juin 1686; MC/ET/VIII/799
      Documents du Minutier central concernant l'histoire littéraire (1650-1700) [2295 actes], par Madeleine Jurgens et Marie-Antoinette Fleury, Paris, Presses universitaires de France, 1960, p. 186 (instrument de recherche imprimé dématérialisé dont la version intégrale est accessible en ligne par la rubrique 'Autres instruments de recherche', voir contexte dans le Plan d’orientation général - Notaires de Paris, guides thématiques du Minutier).
      cession; Rosiers (rue des); Furetière, Antoine (1619-1688); Cousturier, François
  - Minutes. 1686, juillet - 1686, septembre, juillet 1686 - septembre 1686; MC/ET/VIII/800
  - Minutes. 1686, octobre - 1686, décembre, octobre 1686 - décembre 1686; MC/ET/VIII/801
  - Minutes. 1687, janvier - 1687, mars, janvier 1687 - mars 1687; MC/ET/VIII/802
    - Bail par Antoine Furetière, demeurant rue de Grenelle, paroisse Saint-Eustache, pour 9 ans, à François Fortet, conseiller du Roi, grenetier au grenier à sel de Sancerre, logé rue Saint-Victor, des revenus de l'abbaye de Chalivoy, moyennant 2 300 livres de ferme annuelle., 27 janvier 1687; MC/ET/VIII/802
      Documents du Minutier central concernant l'histoire littéraire (1650-1700) [2295 actes], par Madeleine Jurgens et Marie-Antoinette Fleury, Paris, Presses universitaires de France, 1960, p. 187 (instrument de recherche imprimé dématérialisé dont la version intégrale est accessible en ligne par la rubrique 'Autres instruments de recherche', voir contexte dans le Plan d’orientation général - Notaires de Paris, guides thématiques du Minutier).
      bail; Grenelle (rue de); Saint-Victor (rue); Sancerre (Cher); Herry (Cher); Furetière, Antoine (1619-1688); Fortet, François; juge
  - Minutes. 1687, avril - 1687, juin, avril 1687 - juin 1687; MC/ET/VIII/803
  - Minutes. 1687, juillet - 1687, septembre, juillet 1687 - septembre 1687; MC/ET/VIII/804
  - Minutes. 1687, octobre - 1687, décembre, octobre 1687 - décembre 1687; MC/ET/VIII/805
  - Minutes. 1688, janvier - 1688, mars, janvier 1688 - mars 1688; MC/ET/VIII/806
  - Minutes. 1688, avril - 1688, juin, avril 1688 - juin 1688; MC/ET/VIII/807
  - Minutes. 1688, juillet - 1688, septembre, juillet 1688 - septembre 1688; MC/ET/VIII/808
  - Minutes. 1688, octobre - 1688, décembre, octobre 1688 - décembre 1688; MC/ET/VIII/809
  - Minutes. 1689, janvier - 1689, mars, janvier 1689 - mars 1689; MC/ET/VIII/810
  - Minutes. 1689, avril - 1689, juin, avril 1689 - juin 1689; MC/ET/VIII/811
  - Minutes. 1689, juillet - 1689, décembre, juillet 1689 - décembre 1689; MC/ET/VIII/812
  - Minutes. 1690, janvier - 1690, avril, janvier 1690 - avril 1690; MC/ET/VIII/813
  - Minutes. 1690, mai - 1690, juin, mai 1690 - juin 1690; MC/ET/VIII/814
  - Minutes. 1690, juillet - 1690, décembre, juillet 1690 - décembre 1690; MC/ET/VIII/815
    - Constitution par Alexandre Thierry, facteur d'orgues du roi, à Louis Desguerrois., 28 décembre 1690; MC/ET/VIII/815
      Musique XVIIe siècle [2407 actes], par Madeleine Jurgens et le personnel du Minutier, 1954-1996 ( fichier papier entièrement dématérialisé; voir contexte dans le Plan d’orientation général - Notaires de Paris, guides thématiques du Minutier).
      Date de révision: 2011
      constitution de rente; facteur d'instruments de musique
  - Minutes. 1691, janvier - 1691, mars, janvier 1691 - mars 1691; MC/ET/VIII/816
    - Bail par Alexandre Thierry, facteur d'orgues du roi, à Gilles Piton., 11 janvier 1691; MC/ET/VIII/816
      bail; facteur d'instruments de musique
  - Minutes. 1691, avril - 1691, juin, avril 1691 - juin 1691; MC/ET/VIII/817
  - Minutes. 1691, juillet - 1691, décembre, juillet 1691 - décembre 1691; MC/ET/VIII/818
  - Minutes. 1692, janvier - 1692, mars, janvier 1692 - mars 1692; MC/ET/VIII/819
    - Obligation par Alexandre Thierry, facteur d'orgues du roi, à Guillaume Mornet., 4 janvier 1692; MC/ET/VIII/819
      obligation; facteur d'instruments de musique
  - Minutes. 1692, avril - 1692, juin, avril 1692 - juin 1692; MC/ET/VIII/820
  - Minutes. 1692, juillet - 1692, décembre, juillet 1692 - décembre 1692; MC/ET/VIII/821
  - Minutes. 1693, janvier - 1693, juin, janvier 1693 - juin 1693; MC/ET/VIII/822
    - Quittance par Guillaume Mornay, à Alexandre Thierry, facteur d'orgues du roi., 6 mai 1693; MC/ET/VIII/822
      quittance; facteur d'instruments de musique
  - Minutes. 1693, juillet - 1693, septembre, juillet 1693 - septembre 1693; MC/ET/VIII/823
  - Minutes. 1693, octobre - 1693, décembre, octobre 1693 - décembre 1693; MC/ET/VIII/824
  - Minutes. 1694, janvier - 1694, juillet, janvier 1694 - juillet 1694; MC/ET/VIII/825
    - Compte et obligation par Alexandre Thierry, facteur d'orgues du roi, à Guillaume Londeau., 14 avril 1694; MC/ET/VIII/825
      compte; obligation; facteur d'instruments de musique
  - Minutes. 1694, août - 1694, décembre, août 1694 - décembre 1694; MC/ET/VIII/826; Document détérioré.
  - Minutes. 1695, janvier - 1695, mars, janvier 1695 - mars 1695; MC/ET/VIII/827; Document détérioré.
  - Minutes. 1695, avril - 1695, juin, avril 1695 - juin 1695; MC/ET/VIII/828
  - Minutes. 1695, juillet - 1695, décembre, juillet 1695 - décembre 1695; MC/ET/VIII/829
  - Minutes. 1696, janvier - 1696, mars, janvier 1696 - mars 1696; MC/ET/VIII/830; Document détérioré.
  - Minutes. 1696, avril - 1696, juin, avril 1696 - juin 1696; MC/ET/VIII/831; Document détérioré.
  - Minutes. 1696, juillet - 1696, septembre, juillet 1696 - septembre 1696; MC/ET/VIII/832
  - Minutes. 1696, octobre - 1696, décembre, octobre 1696 - décembre 1696; MC/ET/VIII/833
  - Minutes. 1697, janvier - 1697, mars, janvier 1697 - mars 1697; MC/ET/VIII/834
  - Minutes. 1697, avril - 1697, juin, avril 1697 - juin 1697; MC/ET/VIII/835
  - Minutes. 1697, juillet - 1697, septembre, juillet 1697 - septembre 1697; MC/ET/VIII/836/A
    Ancienne(s) cote(s):
    ET/VIII/836
  - Minutes. 1697, octobre - 1697, décembre, octobre 1697 - décembre 1697; MC/ET/VIII/836/B
  - Minutes. 1698, janvier - 1698, mars, janvier 1698 - mars 1698; MC/ET/VIII/837
  - Minutes. 1698, avril - 1698, juin, avril 1698 - juin 1698; MC/ET/VIII/838
  - Minutes. 1698, juillet - 1698, août, juillet 1698 - août 1698; MC/ET/VIII/839
  - Minutes. 1698, septembre - 1698, décembre, septembre 1698 - décembre 1698; MC/ET/VIII/840
  - Minutes. 1699, 1er janvier - 1699, 26 janvier, 1er janvier 1699 - 26 janvier 1699; MC/ET/VIII/841
  - Minutes, brevets et expéditions. 1681 - 1685, MC/ET/VIII/842
    brevet notarié; copie authentique
  - Minutes. 1685 - 1687, MC/ET/VIII/843
  - Minutes, brevets et expéditions. 1686 - 1694, MC/ET/VIII/844
    Actes, brevets, expéditions.
  - Minutes (actes achevés et actes imparfaits) et expéditions. 1684 - 1697, MC/ET/VIII/845
    1684: expéditions et minutes.
    1689, 1691: actes imparfaits.
    1695, 1697: expéditions et minutes.
    copie authentique; acte imparfait
- Répertoire(s) de Alexis COUVREUR, 26 avril 1681 - 26 janvier 1699; MC/RE/VIII/4
  - Répertoire. 1681, 26 avril - 1699, 26 janvier, 26 avril 1681 - 26 janvier 1699; MC/RE/VIII/4
    Informations concernant le classement et la cotation:
    Le niveau inférieur de description, quand il existe, correspond aux mentions d'actes contenues dans le répertoire. Parmi celles-ci, certaines peuvent y être décrites, de manière plus ou moins détaillée. Pour consulter l'acte proprement dit, il convient de rechercher la cote au niveau des articles (registre ou liasse) des minutes du notaire (cote de type 'MC/ET').